Config:
  hfst:
    Gen: ../../../src/generator-gt-norm.hfst
    Morph: ../../../src/analyser-gt-norm.hfst
  xerox:
    Gen: ../../../src/generator-gt-norm.xfst
    Morph: ../../../src/analyser-gt-norm.xfst
    App: lookup

Tests:

# todo:
# Proofread the gold standard (below)
# Then: run analyser, then correct. 


  Noun - vuʹvll a-stem kahle: # Noun - full paradigm
     vuʹvll+N+Sg+Nom: vuʹvll
     vuʹvll+N+Sg+Gen: vuuʹl
     vuʹvll+N+Sg+Acc: vuuʹl
     vuʹvll+N+Sg+Ill: voulla
     vuʹvll+N+Sg+Loc: vuuʹlest
     vuʹvll+N+Sg+Com: vuuʹlin
     vuʹvll+N+Ess: vuʹvllen
     vuʹvll+N+Par: vuʹvlled
     vuʹvll+N+Sg+Abe: [vuuʹltaa, vuuʹltää]
     vuʹvll+N+Pl+Nom: vuuʹl
     vuʹvll+N+Pl+Gen: vuuʹli
     vuʹvll+N+Pl+Acc: vuuʹlid
     vuʹvll+N+Pl+Ill: vuuʹlid
     vuʹvll+N+Pl+Loc: vuuʹlin
     vuʹvll+N+Pl+Com: vuuʹlivuiʹm
     vuʹvll+N+Pl+Abe: [vuuʹlitaa, vuuʹlitää]
